【裁判字號】    97,聲,717
【裁判日期】    970326
【裁判案由】    返還提存物
【裁判全文】
臺灣臺北地方法院民事裁定               97年度聲字第717號
聲  請  人  派其實業有限公司
法定代理人  乙○○
                      之9
相  對  人  強格欣實業有限公司
法定代理人  甲○○
上列聲請人聲請返還提存物事件，本院裁定如下：
    主  文
本院九十五年度存字第一九三六號提存事件聲請人所提存之擔保
金新臺幣貳拾捌萬元，准予返還。
    理  由
一、按訴訟終結後，供擔保人證明已定20日以上之期間，催告受
    擔保利益人行使權利而未行使，或法院依供擔保人之聲請，
    通知受擔保利益人於一定期間內行使權利並向法院為行使權
    利之證明而未證明者，法院應依供擔保人之聲請，以裁定命
    返還其提存物，民事訴訟法第104第1項第3款定有明文。前
    開規定，於其他依法令供訴訟上之擔保者準用之，並為同法
    第106條所規定。又所謂訴訟終結，不問有無本案訴訟，在
    假扣押所供擔保之情形，因該擔保係為保障受擔保利益人因
    不當假扣押執行所受損害而設，倘供擔保人未聲請假扣押之
    執行，或執行法院已依假扣押裁定實施假扣押之執行，嗣供
    擔保人已撤回該假扣押之執行，或執行法院撤銷該假扣押之
    執行，此時受擔保利益人所受損害已處於可確定之狀態，而
    供擔保人已定20日以上之期間或聲請法院催告受擔保利益人
    行使權利而不行使者，雖未撤銷假扣押裁定，仍得請求返還
    擔保物。
二、聲請意旨略以：聲請人與相對人強格欣實業有限公司間假扣
    押事件，前遵鈞院95年度裁全字第3861號假扣押裁定，曾提
    供現金新臺幣28萬元為擔保，並以鈞院95年度存字第1936號
    提存事件提存在案，茲因聲請人與相對人間請求給付貨款事
    件，業經臺灣高等法院96年度上易字第2號民事判決確定，
    訴訟業已終結，且聲請人已聲請撤回假扣押之強制執行，並
    催告相對人於21日內行使權利，逾期將依法聲請領回提存物
    ，惟相對人迄未行使權利，爰聲請返還提存物等語。
三、經查，聲請人主張之事實，業據其提出本院95年度存字第19
    36號提存書、95年度裁全字第3861號假扣押裁定、臺灣高等
    法院96年度上易字第2號民事判決、撤回假扣押強制執行聲
    請狀、本院民事執行處97年1月15日北院隆95執全宇字第138
    2號撤回執行通知、存證信函暨回執等件為證，本院復依職
    權調閱上開卷宗核閱無訛，從而，聲請人聲請返還擔保物，
    尚無不合，應予准許。
四、依民事訴訟法第104條第1項第3款、第106條，裁定如主文。
中    華    民    國    97    年    3     月    26    日
                  民事第二庭    法  官  鍾素鳳
以上正本係照原本作成。
如不服本裁定，應於送達後10日內向本院提出抗告狀，並繳納抗
告費新臺幣1,000元。
中    華    民    國    97    年    3     月    26    日
                                書記官  林玗倩


司法院資訊處製作；財團法人民間司法改革基金會備份。
